臺灣板橋地方法院民事裁定　94年度監字第124號
聲　請　人　乙○○
相　對　人　丁○○
上　一　人
特別代理人　丙○○
禁 治產人　 甲○○
上列聲請人聲請改定禁治產人甲○○監護人事件，本院裁定如下
：
    主  文
改定乙○○（女、民國○○○年○月○○日生、身分證統一編號
：Ｚ000000000號）為禁治產人甲○○（男，民國○○○年○月○
日生，身分證統一編號：Ｚ000000000號）之監護人。
聲請程序費用由聲請人負擔。
    理  由
一、按禁治產人應置監護人，並依左列順序定之：（一）配偶。
    （二）父母。（三）與禁治產人同居之祖父母。（四）家長
    。（五）後死之父或母以遺囑指定之人。不能依前項規定定
    其監護人時，由法院徵求親屬會議之意見選定之，民法第
    1110 條、第1111條分別定有明文。次按，依民法第1113條
    第1項準用同法第1094條第2項之規定，未能依法定順序為禁
    治產人定監護人，或為禁治產人之最佳利益，法院得依禁治
    產人、檢察官、當地社會福利主管機關或其他利害關係人之
    聲請，就其三親等內旁系血親尊親屬、社會福利主管機關、
    社會福利機構或其他適當之人選定或改定為監護人。
二、本件聲請意旨略以：聲請人之兄甲○○（男、民國○○年○ 月
    ○ 日生、身分證統一編號：Ｚ000000000號）臨床診斷為多重
    障極重度狀態，經判定其已達精神耗弱之程度，無正確處理
    任何事務之能力，業經本院以94年度禁字第64號裁定宣告為
    禁治產人在案。茲因禁治產人甲○○無配偶、父已死亡，而
    相對人即禁治產人甲○○之母親丁○○雖仍在世，依法為法
    定順序監護人，然因其罹患老年失智症、腦中風，無擔任該
    禁治產人監護人之能力，聲請人為禁治產人甲○○之妹妹，
    甲○○之日常生活照護皆由聲請人安排，且日前親屬會議業
    經開會決議推選聲請人為禁治產人甲○○之監護人，依禁治
    產人之最大利益考量，爰依法聲請改定乙○○為禁治產人甲○○之監護人等語。
三、經查，聲請人主張其兄甲○○前經本院以94年度禁字第64號
    裁定宣告為禁治產人，業據其提出該案裁定書影本附卷可稽
    ，復經本院依職權調閱上開禁治產宣告案卷查明無訛。而聲
    請人主張禁治產人甲○○無配偶、生父已死亡，該禁治產人
    之法定監護人即甲○○之母丁○○因罹患老年失智症、腦中
    風，現已無法擔任甲○○之監護人之事實，業據聲請人提出
    戶籍謄本、診斷證明書正本一紙為證，並經證人即聲請人之
    兄劉曜維到庭證述綦詳，堪信其主張為真實。而現禁治產人
    之兄劉曜維、禁治產人之姐丙○○、禁治產人之堂兄劉家峰
    、劉文輔、禁治產人之五叔劉萬道，已於民國94年5月18日
    開會決議推選由乙○○為禁治產人甲○○之代理人等情，亦
    經聲請人即禁治產人之兄劉曜維到庭陳明無訛，並提有家庭
    親屬會議紀錄一紙在卷足參，自堪信為真實。準此，本院審
    酌該禁治產人甲○○之日常生活照護皆由聲請人安排及該親
    屬間之意見等情，基於禁治產人之最佳利益，爰改定聲請人
    乙○○為禁治產人甲○○之監護人。
四、依非訟事件法第21條第1 項前段，裁定如主文。
中　　華　　民　　國　　94　　年　　9　　月　　7  　　日
                  家事法庭  法　官  楊志勇
以上正本證明與原本無異。
如不服本裁定應於送達後10日內向本院提出抗告狀。
中　　華　　民　　國　　94　　年　　9　　月　　7　  　日
                            書記官　吳進安
